【裁判字號】    99,易,532
【裁判日期】    990730
【裁判案由】    竊盜等
【裁判全文】
臺灣臺南地方法院刑事判決               99年度易字第532號
公  訴  人  臺灣臺南地方法院檢察署檢察官
被      告  甲○○
被      告  己○○
上列被告因竊盜等案件，經檢察官提起公訴（98年度偵字第148
98號），本院判決如下：
    主  文
甲○○攜帶兇器竊盜，累犯，處有期徒刑捌月，六角扳手壹支沒
收；又共同行使偽造汽車車牌貳面，足以生損害於他人，累犯，
處有期徒刑肆月，車牌貳面沒收（號碼1739-MM）；又共同攜帶
兇器竊盜，累犯，處有期徒刑捌月，六角扳手壹支、T型扳手參
支均沒收；又共同攜帶兇器竊盜，累犯，處有期徒刑捌月，六角
扳手壹支、T型扳手參支均沒收。應執行有期徒刑貳年，車牌貳
面沒收（號碼1739-MM）、六角扳手壹支、T型扳手參支均沒收。
己○○共同行使偽造汽車車牌貳面，足以生損害於他人，累犯，
處有期徒刑參月，車牌貳面沒收（號碼1739-MM）；又共同攜帶
兇器竊盜，累犯，處有期徒刑柒月，六角扳手壹支、T型扳手參
支均沒收；又共同攜帶兇器竊盜，累犯，處有期徒刑柒月，六角
扳手壹支、T型扳手參支均沒收。應執行有期徒刑壹年，六角扳
手壹支、T型扳手參支均沒收。
    事  實
一、甲○○前因強盜案件，經臺灣高雄少年法院判處有期徒刑四
    年一月確定，於民國96年3月10日縮刑期滿執行完畢。己○○前因違反毒品危害防制條例案件，經南部軍事法院於91年
    間判處有期徒刑1年2月確定，並與他案定應執行刑4年6月，
    於96年4月7日縮短刑期執行完畢。甲○○基於為自己不法所
    有之犯意，(一)於98年10月9日晚間8時15分許，在臺南縣仁德
    鄉○○村○○路○段嘉南藥理大學第三停車場內，以客觀上
    足對人之生命、身體、安全構成威脅，具有危險性可供兇器
    使用之六角扳手1支，竊得丁○○所使用、車主為丙○○之
    車牌號碼2129- WQ號馬自達自用小客車1輛。(二)嗣其為掩飾
    其所駕駛之車輛為失竊車，另基於行使偽造文書之犯意，於
    98年10月11日14時許在臺南縣永康交流道下，某家具行前以
    新臺幣3萬元之代價向真實姓名年籍不詳綽號「空凱」之成
    年男子購得偽造之車牌號碼1739-MM號2面號牌，懸掛於前揭
    竊得之2129-WQ號車輛上，足生損害於2129-WQ號之車主。(三)
    於98年10月12日凌晨1時許，甲○○約當時在臺中工作之己○○南下在臺南縣永康交流道見面後，甲○○將前揭1739-M
    M號（實為2129-WQ號）自用小客車係偷來，且懸掛偽造車牌
    之事告訴己○○，並由有行使偽造特種文書犯意聯絡之己○○駕駛該車。己○○依甲○○之指示駕駛前開車輛至臺南縣
    新營市○○路16之2號前，甲○○物色目標後，二人再共同
    基於不法所有之犯意聯絡，己○○負責把風，由甲○○下車
    持客觀上足對人之生命、身體、安全構成威脅，具有危險性
    可供兇器使用之六角扳手1支，竊得乙○○所有車牌號碼722
    9-SJ號馬自達自用小客車1輛，再由甲○○駛離現場，二人
    離開新營後，下安定交流道後，甲○○叫己○○回臺南市等
    其聯絡電話，甲○○自行駕駛7229-SJ號自用小客車開往高
    雄，藏匿於高雄縣岡山鎮某公園內。(四)甲○○將前開車輛安
    置後，即請友人開車載其回臺南市，其又連絡己○○駕駛前
    揭1739-MM號（實為2129- WQ號）自用小客車前來搭載，2人
    又共同基於不法所有之犯意聯絡，於同日凌晨3時20分許，
    到達臺南市○區○○路2段169巷8號前，甲○○物色目標後
    ，己○○負責把風，由甲○○下車持客觀上足對人之生命、
    身體、安全構成威脅，具有危險性可供兇器使用之六角扳手
    1支，竊得庚○○所有車牌號碼2203-NV號馬自達自用小客車
    1輛。得手後，適有臺南市警察局第五分局巡邏員警見己○○深夜停車路邊形跡可疑，乃上前盤查，甲○○見己○○遭
    盤查，事跡敗露，迅速將車牌號碼2203-NV號車輛駛離現場
    ，南下高雄，藏匿於高雄市○○路○段路旁，己○○則當場
    為警逮捕，並扣得其所駕車上之偽造車牌2面、汽車鑰匙、
    手套、及該車置放之T字型扳手3支、十字螺絲起子3支、老
    虎鉗2支、固定扳手4支，在該車上起獲乙○○健保卡1張，
    而查知上情。
二、案經臺南市警察局第五分局報請臺灣臺南地方法院檢察署檢
    察官偵查起訴。
    理  由
一、按被告以外之人於審判外之言詞或書面陳述，除法律有規定
    者外，不得作為證據，刑事訴訟法第一百五十九條第一項固
    定有明文。然按被告以外之人於審判外之陳述，雖不符前四
    條之規定，而經當事人於審判程序同意作為證據，法院審酌
    該言詞陳述或書面陳述作成時之情況，認為適當者，亦得為
    證據；當事人、代理人或辯護人於法院調查證據時，知有第
    一百五十九條第一項不得為證據之情形，而未於言詞辯論終
    結前聲明異議者，視為有前項之同意，同法第一百五十九條
    之五亦已明訂。本件據以認定被告下述犯罪事實之證據，部
    分屬於傳聞證據，惟因被告及公訴人於本院言詞辯論終結前
    ，均未對於丁○○、乙○○、闕億昌警詢中供述之證據能力
    聲明異議，依刑事訴訟法第一百五十九條之五第一項、第二
    項規定，視為同意上開證據具備證據能力，本院審酌該等傳
    聞證據作成之情況，亦無違法或不當情事，因而認為適當，
    故該等傳聞證據均具備證據能力而得作為證據，合先敘明。
二、上揭事實業據被告甲○○坦承不諱，被告己○○雖辯稱不知
    甲○○於該夜欲行竊他人車輛云云，惟被告己○○深夜1 時
    許南下與甲○○在高速公路永康交流道會合，竟不是前往甲○○之居住處，而是依甲○○指示先開往新營市，再開回台
    南市，前後開車往返新營、台南1、2小時，期間甲○○下車
    後竟可自己開另部車，任何人處在相同情狀下，均可知悉甲○○係於深夜竊取他人車輛，己○○跟隨甲○○1、2小時，
    豈能諉稱不知甲○○偷車？況甲○○到場證稱伊於新營行竊
    車輛之前，己○○即曾問伊，牽他人之車要作什麼，伊答稱
    要跟別人吵架，所以才要偷牽別人的車。己○○顯於甲○○
    如此回答時，已可清楚理解甲○○98年10月12日凌晨要伊開
    車至新營市，目的在竊取他人車輛無誤。被告己○○，事後
    更與甲○○在臺南市會合，再搭載甲○○在臺南市○○路竊
    取另部自用小客車，己○○對於甲○○竊取7229-SJ號、220
    3-NV號二部馬自達自用小客車之犯行，與甲○○間有犯意聯
    絡及行為分擔，應可認定。己○○辯稱不知甲○○欲行竊他
    人車輛云云，要屬事後卸責之詞，核無可採。再者，甲○○
    於偵查中就己○○何時知悉永康交流道甲○○交伊駕駛之車
    輛係偷來，懸掛車牌係偽造等情，亦答稱「他（己○○）上
    車後我才跟他講」、「他（己○○）上2129-WQ的車子時就
    知道了，他後來也有開2129-WQ這台車子」（詳98年度偵字
    第14898號卷第41、42頁），甲○○既於偵查中明確陳明曾
    將該情告訴己○○，己○○就2129-WQ號的車子係偷來，所
    懸掛車牌1739-MM號係偽造，即難辯稱不知情。己○○知悉
    上情，猶駕駛該車行駛道路，對於行使偽造特種文書犯行，
    亦可認與甲○○有犯意聯絡。此外，復有可以證明車牌號碼
    1739-MM號2面號牌係偽造之事實之申起企業有限公司鑑定報
    告1份、被害人丁○○、乙○○、闕億昌警詢中之供述、及
    2129-WQ號車輛協尋/尋獲資料、7229-SJ號車輛失竊報案資
    料、2203-NV號車輛協尋資料號暨贓物認領保管單2紙在卷可
    稽，事證明確，被告二人犯行，均可認定。
三、核被告甲○○、己○○共同竊取他人自用小客車之行為，均
    係犯刑法第321條第1項第3款之攜帶兇器竊盜罪。其2人就竊
    取車牌號碼7229-SJ號、2203-NV號自用小客車部分，有犯意
    聯絡及行為分擔，均為共同正犯。被告甲○○竊取2129-WQ
    號馬自達自用小客車部分，另犯刑法第321條第1項第3款之
    攜帶兇器竊盜罪。甲○○購買1739-MM號2面車牌裝在2129-W
    Q號車輛上行駛之行為，另犯刑法第216條、第212條之行使
    偽造特種文書罪。己○○知悉該情，仍駕駛該車行駛道路，
    所為亦犯刑法第216條、第212條之行使偽造特種文書罪。，
    被告二人就此部分犯行，有犯意聯絡及行為分擔，亦為共同
    正犯。被告甲○○就所犯之數次加重竊盜罪及行使偽造文書
    罪間及己○○就其所犯行使偽造特種文書罪及二次共同加重
    竊盜罪間，皆犯意各別，應分別分論並罰。被告甲○○、己○○曾有如事實欄所示犯罪科刑執行情形，有其2人臺灣高
    等法院被告前案紀表各1份在卷可稽，其2人於有期徒刑執行
    完畢後5年內故意再犯本件有期徒刑以上之本件數罪，各罪
    均為累犯，應分別依刑法第47條第1項規定加重其刑。審酌
    被告甲○○起意竊取他人車輛，並先購買偽造車牌裝在竊得
    之車輛上，再通知己○○南下共同行竊，己○○知情猶受甲○○指使擔任駕駛及把風之角色，及事後甲○○坦承犯行，
    己○○猶多爭辯，未見悔意等一切情狀，分別量處如主文所
    示之刑，並各定其應執行刑。被告甲○○購得之偽造車牌2
    面，及其用以行竊之六角扳手1支、T型扳手3支，係其所有
    供犯罪所用之物，業經其於本院準備程序及審理時供明在卷
    ，應依法宣告沒收。扣案從1739-MM號（實為2129-WQ號）自
    用小客車上查獲之汽車鑰匙、手套、十字螺絲起子3支、老
    虎鉗2支、固定扳手4支等物，被告甲○○於準備程序時承認
    係其所有，惟供工作所用，並無證據足認係供其犯罪所用，
    爰不為沒收之諭知，附此敘明。
據上論斷，應依刑事訴訟法第299條第1項前段、刑法第28條、第
321條第1項第3款、第216條、第212條、第47條第1項、第51條第
5款、第38條第1項第2款判決如主文。
本案經檢察官戊○○到庭執行職務
中    華    民    國    99    年    7     月    30    日
                  刑事第三庭    法  官  陳振謙
以上正本證明與原本無異。
如不服本判決應於收受本判決後10日內向本院提出上訴書狀，並
應敘述具體理由。其未敘述上訴理由者，應於上訴期間屆滿後20
日內向本院補提理由書狀（均須按他造當事人之人數附繕本）「
切勿逕送上級法院」。
                                書記官  黃雅雲
中    華    民    國    99    年    7     月    30    日
附錄所犯法條
中華民國刑法第321條第1項第3款 （加重竊盜罪）
犯竊盜罪而有左列情形之一者，處 6 月以上、 5 年以下有期徒
刑：
三、攜帶兇器而犯之者。
前項之未遂犯罰之。
中華民國刑法第216條（行使偽造變造或登載不實之文書罪）
行使第 210 條至第 215 條之文書者，依偽造、變造文書或登載
不實事項或使登載不實事項之規定處斷。
中華民國刑法第212條（偽造變造特種文書罪）
偽造、變造護照、旅券、免許證、特許證及關於品行、能力服務
或其他相類之證書、介紹書，足以生損害於公眾或他人者，處
1 年以下有期徒刑、拘役或 3 百元以下罰金。

司法院資訊處製作；財團法人民間司法改革基金會備份。
